【裁判字號】    96,易,635
【裁判日期】    970331
【裁判案由】    竊盜
【裁判全文】
臺灣宜蘭地方法院刑事判決               96年度易字第635號
公  訴  人  臺灣宜蘭地方法院檢察署檢察官
被      告  庚○○
                    （現在臺灣宜蘭監獄另案執行中）
上列被告因竊盜案件，經檢察官提起公訴（九十六年度偵字第四
二四九號、九十六年度偵字第四二七七號、九十六年度偵字第四
二七九號、九十六年度偵字第四三七八號、九十六年度偵字第四
五二０號、九十六年度偵字第四五二三號），被告就被訴事實為
有罪之陳述，爰依簡式審判程序判決如下：
    主  文
庚○○犯附表所列各罪，各處如附表所示之刑。應執行有期徒刑
貳年貳月。扣案鑰匙壹支沒收之。
    事  實
一、庚○○前因犯毒品危害防制條例及詐欺等案件，各經本院判
    處有期徒刑十月、四月確定後，定應執行刑為有期徒刑一年
    確定，民國九十六年六月三日執行完畢。詎仍不知悛悔，復
    個別基於為自己不法所有之意圖，先後於附表所列時間、地
    點，以附表所載方式，竊得附表所示財物。
二、案經宜蘭縣政府警察局蘇澳分局報告臺灣宜蘭地方法院檢察
    署檢察官偵查起訴。
    理  由
一、附表所列各該事實，迭據被告庚○○自警詢至偵審中到庭直
    承屬實，核與同案被告己○○於警詢及偵查中坦承情節相互
    契合，亦與被害人乙○○、甲○○、丙○○、丁○○、辛○○及戊○○分別於警詢及偵查中指證情節大致吻合，且有現
    場照片、贓物認領保管單、車輛協尋電腦輸入單等件在卷暨
    鑰匙一支扣案可稽，堪認被告各次自白均與真實相符，皆可
    採憑。被告所犯附表各該犯行之各項事證均臻明確，犯行咸
    可認定，皆應依法論科。
二、核被告庚○○於附表所列行為，均係犯附表所載之刑法第三
    百二十條第一項竊盜罪。其於附表編號五所示之竊盜犯行，
    則與同案被告己○○具有犯意聯絡及行為分擔，應論以共同
    正犯。又其所犯附表列載六罪，犯意個別，行為互殊，應分
    論併罰之。末查，被告前因犯毒品危害防制條例及詐欺等案
    件，各經本院判處有期徒刑十月、四月確定後，定應執行刑
    為有期徒刑一年確定，九十六年六月三日執行完畢，有臺灣
    高等法院被告全國前案紀錄表附卷足考，是其於徒刑執行完
    畢後五年內，故意再犯本件有期徒刑以上之各罪，均屬累犯
    而各應依刑法第四十七條第一項加重其刑。審酌被告年輕力
    壯，且曾犯竊盜罪經法院判刑確定並執行完畢，詎猶不思循
    正當途徑獲取財物，復單獨或夥同己○○竊取他人財物供己
    使用抑或變賣花用，情節匪淺，再參酌其犯罪動機、期間、
    目的、手段、素行、智識程度、犯後態度、造成被害人財產
    法益與社會整體防衛機制侵害程度及公訴人當庭具體求刑內
    容等一切情狀，各量處如附表所示之刑，並定其應執行刑如
    主文。
三、扣案鑰匙（詳附表編號六）一支，乃被告所有且供行竊使用
    之物，此據其於警詢及本院審理時到庭供陳綦詳，是扣案鑰
    匙一支，應依刑法第三十八條第一項第二款併予諭知沒收。
    至被告於附表編號二所示時、地行竊自用小客車所用之鑰匙
    一支，雖為其所有並供犯罪所用，然該支鑰匙因屬被告在他
    件竊盜案中持以行竊所用之物，經本院以九十六年度羅簡字
    第三八八號判決諭知沒收後，業由臺灣宜蘭地方法院檢察署
    執行沒收該支扣案鑰匙，此據本院電詢該署承辦股確認屬實
    ，復有本院前開判決書在卷可參，是因被告於附表編號二所
    有並供犯罪所用之鑰匙，業於他案依法沒收且執行完畢，自
    爰不於此針對附表編號二中之未扣案鑰匙一支，併予宣告沒
    收。另附表編號五所載供被告及同案被告己○○行竊使用之
    鑰匙一支並未扣案，且據被告於警詢中供陳：該支鑰匙乃其
    先前拾獲之物，嗣已隨手丟棄山溝等語，即徵該支鑰匙並非
    被告庚○○所有之物，且已因隨手丟棄而滅失不存在甚明。
    從而，附表編號五之未扣案鑰匙一支，因與刑法第三十八條
    規定未合，亦不併予諭知沒收。特此敘明。
據上論斷，應依刑事訴訟法第二百七十三條之一第一項、第二百
八十四條之一、第二百九十九條第一項前段，刑法第二十八條、
第三百二十條第一項、第四十七條第一項、第三十八條第一項第
二款、第五十一條第五款，判決如主文。
本案經檢察官賴慶祥到庭執行職務
中    華    民    國    97    年    3     月    31    日
                  刑事第四庭法  官  陳嘉年
以上正本證明與原本無異。
如不服本判決應於收受本判決後10日內向本院提出上訴書狀，並
應敘述具體理由。若未敘述理由者，應於上訴期間屆滿後20日內
向本院補提理由書狀（均須按他造當事人之人數附繕本）。
                            書記官  葉瑩庭
中    華    民    國    97    年    3     月    31    日
附錄本案論罪科刑法條全文
刑法第三百二十條第一項
意圖為自己或第三人不法之所有，而竊取他人之動產者，為竊盜
罪，處五年以下有期徒刑、拘役或五百元以下罰金。
附表
┌─┬────────────────────┬───────┬─────┐
│編│事                                    實│所犯法條及罪名│宣  告  刑│
│號│                                        │              │          │
├─┼────────────────────┼───────┼─────┤
│一│九十六年九月二十六日二十三時五十九分許，│刑法第三百二十│竊盜，累犯│
│  │在宜蘭縣羅東鎮○○○路八五巷二號前，乘林│條第一項之竊盜│，處有期徒│
│  │孟蓁停放該處之自用小客車車窗未關之機會，│罪            │刑伍月    │
│  │徒手伸入車內竊得乙○○所有之摩托羅拉牌行│              │          │
│  │動電話（序號00000000000000│              │          │
│  │三號）一支後，旋於翌日變賣得款花用      │              │          │
├─┼────────────────────┼───────┼─────┤
│二│九十六年十月八日零時許，在宜蘭縣蘇澳鎮仁│刑法第三百二十│竊盜，累犯│
│  │愛路與新馬路口，持其所有之鑰匙一支，發動│條第一項之竊盜│，處有期徒│
│  │甲○○所有之車牌號碼ＪＬ─五六一七號自用│罪            │刑伍月    │
│  │小客車而竊取該部自用小客車供己使用      │              │          │
├─┼────────────────────┼───────┼─────┤
│三│九十六年十月八日五時許，駕駛編號二竊得之│刑法第三百二十│竊盜，累犯│
│  │自用小客車，在宜蘭縣蘇澳鎮○○路八巷口，│條第一項之竊盜│，處有期徒│
│  │乘丙○○不注意之際而竊取丙○○所有之漁船│罪            │刑伍月    │
│  │用電瓶六顆得手後，旋將竊得電瓶變賣得款花│              │          │
│  │用殆盡                                  │              │          │
├─┼────────────────────┼───────┼─────┤
│四│九十六年十月十八日十時許，佯稱借用電話而│刑法第三百二十│竊盜，累犯│
│  │進入丁○○位於宜蘭縣蘇澳鎮○○路一五六之│條第一項之竊盜│，處有期徒│
│  │十號住處後，乘丁○○不注意之際，徒手竊取│罪            │刑伍月    │
│  │丁○○置放一樓房間床頭上皮包內之硬幣共計│              │          │
│  │新臺幣一百六十元後離去                  │              │          │
├─┼────────────────────┼───────┼─────┤
│五│九十六年十月二十六日凌晨三時許，庚○○與│刑法第三百二十│共同竊盜，│
│  │己○○（業經本院判處有期徒刑三年三月，現│條第一項之竊盜│累犯，處有│
│  │上訴臺灣高等法院中）共同基於意圖為自己不│罪            │期徒刑伍月│
│  │法所有之犯意聯絡及行為分擔，由己○○騎乘│              │          │
│  │機車搭載庚○○至宜蘭縣五結鄉○○村○○路│              │          │
│  │四００號前，由庚○○下車持其先前拾獲之鑰│              │          │
│  │匙一支，發動辛○○所有之車牌號碼ＩＳ─四│              │          │
│  │０八三號自用小客車而竊取供其等二人代步使│              │          │
│  │用。迄至同日十五時許，因該部自用小客車油│              │          │
│  │料用罄，庚○○與己○○遂將所竊得之該部自│              │          │
│  │用小客車棄置蘇花公路一０六公里處，亦將黃│              │          │
│  │耀慶拾獲且供行竊使用之鑰匙隨手丟棄山溝而│              │          │
│  │滅失                                    │              │          │
├─┼────────────────────┼───────┼─────┤
│六│九十六年十月三十日二十二時許，在宜蘭縣冬│刑法第三百二十│竊盜，累犯│
│  │山鄉○○路九十六號前（舊冬國小旁），持其│條第一項之竊盜│，處有期徒│
│  │所有之鑰匙一支，發動並竊取戊○○所有之車│罪            │刑伍月。扣│
│  │牌號碼ＨＵ─九七一九號自用小客車供己代步│              │案鑰匙壹支│
│  │使用                                    │              │沒收之    │
└─┴────────────────────┴───────┴─────┘


司法院資訊處製作；財團法人民間司法改革基金會備份。
